【裁判字號】    92,訴,978
【裁判日期】    920512
【裁判案由】    毒品危害防制條例
【裁判全文】
臺灣臺中地方法院刑事判決                          九十二年度訴字第九七八號
    公  訴  人  臺灣臺中地方法院檢察署檢察官
    被      告  甲○○
右列被告因毒品危害防制條例案件，經檢察官提起公訴（九十一年度毒偵字第二二二
四號、九十二年度毒偵字第六五五號），本院判決如左：
    主  文
甲○○連續施用第一級毒品，處有期徒刑玖月。扣案之海洛因壹包（淨重零點貳陸公
克，包裝重零點貳參公克）沒收銷燬之，注射針筒壹支沒收。
被訴施用第二級毒品部分，無罪。
    事  實
一、甲○○前因施用毒品案件，經臺灣嘉義地方法院裁定送觀察、勒戒後，認無繼續
    施用毒品之傾向，由臺灣嘉義地方法院檢察署檢察官於民國（下同）九十一年三
    月三十日以九十一年度毒偵緝字第二七號為不起訴處分確定。詎甲○○又基於概
    括之犯意，自九十一年六月二十六日起至九十二年二月十七日十六時許止，在彰
    化縣溪湖鎮等處，以將海洛因摻入生理食鹽水再用針筒注射之方式，連續多次施
    用第一級毒品海洛因，平均約六、七個小時注射一次。嗣於九十一年六月二十八
    日十七時五十分許，在彰化縣彰化市○○路一八六號為警查獲，復於九十二年二
    月二十一日十一時二十分許，在臺中市○區○○路二一八巷十四號為警查獲，並
    扣得第一級毒品海洛因一包（淨重０‧二六公克，包裝重０‧二三公克）、及其
    所有預備注射海洛因所用之針筒一支，經依本院九十一年度毒聲字第三一三０號
    裁定送觀察、勒戒後，認有繼續施用毒品之傾向。
二、案經彰化縣警察局溪湖分局報請臺灣彰化地方法院檢察署檢察官呈請臺灣高等法
    院臺中分院檢察署檢察長令轉臺灣臺中地方法院檢察署及臺中市警察局第一分局
    報請臺灣臺中地方法院檢察署檢察官偵查起訴。
    理  由
壹、有罪部分
一、右揭事實，業據被告甲○○於警、偵訊及本院審理時坦承不諱，復有彰化縣衛生
    局煙毒尿液檢驗成績書一件、中山醫學大學附設醫院藥物濫用檢測中心之尿液篩
    檢檢驗報告一件附卷可稽，以及海洛因一包、注射針筒一支扣案可佐，且上開扣
    案之海洛因經送法務部調查局鑑定，亦證實含有第一級毒品海洛因成分，淨重０
    ‧二六公克，包裝重０‧二三公克，有該局九十二年四月八日調科壹字第一二０
    ０一二六九０號鑑定通知書附卷可稽，顯見其自白與事實相符。另被告曾因施用
    毒品案件，經觀察、勒戒後，認無繼續施用毒品之傾向，業經臺灣嘉義地方法院
    檢察署檢察官於九十一年三月三十日以九十一年度毒偵緝字第二七號為不起訴處
    分確定，有該不起訴處分書、臺灣臺中地方法院檢察署刑案資料查註紀錄表及臺
    灣高等法院被告全國前案紀錄表附卷足稽，另被告於本案經觀察勒戒後，認有繼
    續施用毒品之傾向，亦有臺灣臺中看守所九十二年三月十一日中所正衛字第０九
    二００００九０五號函所附之有無繼續施用毒品傾向證明書一件附卷可稽，是被
    告於五年內再犯毒品危害防制條例第十條之罪，事證明確，其犯行堪以認定。
二、按海洛因係毒品危害防制條例第二條第二項第一款所列之第一級毒品，被告施用
    前開毒品，核其所為，係犯有毒品危害防制條例第十條第一項之施用第一級毒品
    罪。其因施用海洛因而持有海洛因之低度行為，為其施用之高度行為所吸收，不
    另論罪。被告先後多次施用第一級毒品海洛因犯行，時間密接，所犯構成要件相
    同，顯係基於概括犯意為之，應論以連續犯並加重其刑。爰審酌被告前經送觀察
    、勒戒，並為不起訴處分後，猶不知悔改而再犯本件之罪，又施用毒品是自戕行
    為，且其犯罪後能坦承犯行，態度尚稱良好，而其犯罪情節、手段均非嚴重，及
    其犯罪動機、目的等一切情狀，量處如主文所示之刑，以示儆懲。又扣案之海洛
    因一包係毒品危害防制條例第二條第二項第一款所列之第一級毒品，應依毒品危
    害防制條例第十八條第一項前段之規定沒收銷燬之；扣案之注射針筒一支，為被
    告所有預備供施用第一級毒品海洛因所用之物，業據被告自承在卷，爰依刑法第
    三十八條第一項第二款諭知沒收。
貳、無罪部分
一、公訴意旨另以：被告復另行起意，於九十二年二月二十四日往前回溯九十六小時
    內之某時，在不詳地點，施用第二級毒品安非他命一次。嗣於九十二年二月二十
    一日十一時二十分許，在臺中市○區○○路二一八巷十四號為警查獲，經依本院
    九十一年度毒聲字第三一三０號裁定送觀察、勒戒後，認有繼續施用毒品之傾向
    ，因認被告涉有施用第二級毒品罪嫌。
二、公訴意旨認被告涉有此部分犯行，無非以被告於九十二年二月十一日為警查獲，
    並經本院裁定送觀察、勒戒後，由臺灣臺中看守所附設勒戒處所於收悉被告後，
    對被告採驗尿液送請中山醫學大學附設醫院藥物濫用檢測中心檢驗，結果呈安非
    他命類陽性反應為惟一論據。訊據被告堅決否認此部分犯行，辯稱：伊並沒有施
    用第二級毒品，為何會檢驗出有第二級毒品反應，伊不知道等語。經查，上開中
    中山醫學大學附設醫院藥物濫用檢測中心所出具之尿液篩檢檢驗報告備註欄２業
    經註明：「篩檢檢驗（即免疫酵素分析法）此種檢驗方法快速，可當為初步檢驗
    方式，但因有許多藥物會造成有篩檢檢驗陽性反應，故篩檢檢驗結果為陽性反應
    時不得為陽性判定之依據，需進一步以氣相層析質譜儀（ＧＣ／ＭＳ）方式確認
    。」而經將被告上開尿液函請中山醫學大學附設醫院藥物濫用檢測中心以氣相層
    析質譜儀（ＧＣ／ＭＳ）方式確認，結果則呈安非他命及甲基安非他命陰性反應
    ，有該中心所出具之確認結果報告（以ＧＣ／ＭＳ確認）附卷可稽，故本件被告
    既否認此部分犯行，又無查扣相關施用第二級毒品之證物，而尿液篩檢報告亦經
    嗣後之確認報告所推翻，此外復查無其他證據足認被告有何施用第二級毒品之犯
    行，被告此部分之犯罪既未能證明，自應就被告此部分為無罪之諭知。
據上論斷，應依刑事訴訟法第二百九十九條第一項前段、第三百零一條第一項，毒品
危害防制條例第十條第一項、第十八條第一項前段、第二十條第三項，刑法第十一條
前段、第五十六條、第三十八條第一項第二款，判決如主文。
中      華      民      國    九十二  年      五      月        十二    日
                                臺灣臺中地方法院刑事第一庭
                                    法  官  郭  瑞  祥
右正本證明與原本無異。
如不服本判決，應於判決送達後十日內向本院提出上訴狀，上訴於臺灣高等法院臺中
分院( 須附繕本 )。
                                          書記官
中    華    民    國      九十二      年       五      月     十二    日
附錄論罪科刑法條
毒品危害防治條例第十條第一項
施用第一級毒品者，處六月以上五年以下有期徒刑。


司法院資訊處製作；財團法人民間司法改革基金會備份。
